【裁判字號】    99,台抗,926
【裁判日期】    991118
【裁判案由】    妨害性自主等罪聲明異議
【裁判全文】
最高法院刑事裁定              九十九年度台抗字第九二六號
抗  告  人  甲○○
上列抗告人因妨害性自主等罪案件，不服台灣高等法院台南分院
中華民國九十九年九月二十九日駁回其對檢察官指揮執行聲明異
議之裁定（九十九年度聲字第六九八號），提起抗告，本院裁定
如下：
    主  文
抗告駁回。
    理  由
本件原裁定以：按刑事訴訟法第四百八十四條規定：「受刑人或
其法定代理人或配偶以檢察官執行之指揮為不當者，得向諭知該
裁判之法院聲明異議。」是受刑人或其法定代理人或配偶僅得以
檢察官執行之指揮不當，向法院聲明異議。又檢察官執行之指揮
，包括執行之指揮違法及執行方法不當等情形在內，倘僅係監獄
之行刑事項，而與檢察官之指揮執行無關，尚不得依刑事訴訟法
第四百八十四條聲明異議。本件抗告人即受刑人甲○○因妨害性
自主等罪案件，經原審法院以九十二年度少連上更(一)字第五二號
判決判處罪刑確定，其中主刑部分應執行有期徒刑十九年，併科
罰金新台幣一百萬元。台灣高雄監獄依該監妨害性自主罪受刑人
強制診療接收小組民國九十二年八月二十日第七十九次會議決議
內容，對抗告人施予治療與輔導，係屬監獄之矯正處遇，並非係
依檢察官指揮執行之結果，不生檢察官執行之指揮是否違法或執
行方法是否不當而得向法院聲明異議之問題。是抗告人依刑事訴
訟法第四百八十四條聲明異議，於法即有未合。原審因而駁回抗
告人之聲明異議，經核於法尚無違誤。抗告意旨略以：司法院釋
字第六八一號解釋認不服被撤銷假釋之假釋人，在入監服殘餘刑
期前，可適時向法院聲明異議請求救濟；且原裁定所引刑法第九
十一條之一，自九十五年七月一日始施行，而抗告人早於九十二
年八月二十日，已被監獄施予治療與輔導，原裁定理由顯然矛盾
云云。然查抗告人所援引司法院釋字第六八一號解釋，係指受刑
人經撤銷假釋後之救濟問題，與本件聲明異議之情形不同，不容
比附援引。至原裁定援引九十五年七月一日起施行之刑法第九十
一條之一，以及九十四年六月一日公布施行之監獄行刑法第八十
一條等相關規定而為論述部分，縱有未當，然與本件非屬檢察官
指揮執行之問題，不在聲明異議範疇之論旨無涉。原裁定此部分
之瑕疵，仍於裁定結果無所影響。抗告意旨，遽以指摘原裁定違
法，難認有理由，應予駁回。又本件並無管轄錯誤之情形，不生
抗告意旨請求移送於管轄法院之問題，附此敘明。
據上論結，應依刑事訴訟法第四百十二條，裁定如主文。
中    華    民    國  九十九  年   十一   月   十八   日
                      最高法院刑事第八庭
                          審判長法官  邵  燕  玲  
                                法官  李  伯  道  
                                法官  孫  增  同  
                                法官  李  嘉  興  
                                法官  林  秀  夫  
本件正本證明與原本無異
                                      書  記  官  
中    華    民    國  九十九  年   十一   月  二十二  日
                                                      K

司法院資訊處製作；財團法人民間司法改革基金會備份。
